智慧財產及商業法院民事裁定
111年度商訴字第26號
原      告  中國信託商業銀行股份有限公司


法定代理人  利明献              
訴訟代理人  黃帥升律師
            陳誌泓律師
            李仲昀律師
被      告  華美電子股份有限公司

特別代理人  洪雅萍律師
上列當事人間請求侵權行為損害賠償事件，經臺灣臺北地方法院
民事庭裁定移送前來（111年度金字第20號），本院裁定如下：
    主  文
原告應於本裁定送達後10日內補繳裁判費新臺幣205萬4,052元，
逾期未補正，即駁回原告對被告華美電子股份有限公司逾美金86
7萬3,910.92元部分之訴。
    理  由
一、按提起民事訴訟，應依民事訴訟法規定繳納裁判費，此為必
    須具備之程式，原告之訴，有起訴不合程式或不備其他要件
    者，法院應以裁定駁回之。但其情形可以補正者，審判長應
    定期間先命補正，民事訴訟法第249條第1項第6款亦有明定
    。上開規定依商業事件審理法第19條之規定，於商業事件適
    用之。又因犯罪而受損害之人，於刑事訴訟程序得附帶提起
    民事訴訟，對於被告及依民法負賠償責任之人，請求回復其
    損害，為刑事訴訟法第487條第1項所明定。法院依同法第50
    4條第1項以裁定將附帶民事訴訟移送同院民事庭，依同條第
    2項規定，固應免納裁判費。然所應免納裁判費之範圍，應
    以刑事判決認定有罪之犯罪事實為限，一經移送同院民事庭
    ，即應適用民事訴訟法之規定。又刑事附帶民事訴訟，經刑
    事庭依刑事訴訟法第504條第1項規定裁定移送於同院民事庭
    後，民事庭如認其不符同法第487條第1項規定之要件時，應
    許原告得繳納裁判費，以補正起訴程式之欠缺（最高法院10
    8年度台抗大字第953號裁定意旨參照）。
二、本件原告前於臺灣臺北地方法院（下稱臺北地院）107年度
    金重訴字第3號、108年度金重訴字第10號被告楊○○（下逕稱
    其名）被訴違反證券交易法等刑事案件（下稱系爭刑事案件
    ）審理中，主張楊○○為被告華美電子股份有限公司（下稱華
    美公司，與楊○○合稱被告）之董事長，持不實文件以華美公
    司名義向原告申請放貸，致原告受有鉅額損失，故提起刑事
    附帶民事訴訟，請求被告連帶給付原告美金1,734萬7,681.5
    1元本息（見附民卷一第5至8頁）；嗣經臺北地院刑事庭以1
    07年度重附民字第55號裁定移送臺北地院民事庭，再經臺北
    地院民事庭以111年度金字第20號裁定移送本院。原告則於
    本院審理中與楊○○調解成立。經查，系爭刑事案件一審判決
    係認定楊○○犯銀行法第125條之3第1項之詐欺銀行罪，致原
    告受有美金867萬3910.92元之損害（見系爭刑事案件一審判
    決第15至16、85至92、106頁及附表十編號1，附民卷一第75
    至76、145至152、166、440頁），其餘部分（即美金867萬3
    ,770.59元部分）則不另為無罪之諭知（見系爭刑事案件一
    審判決第121至128頁、附表十四編號7，附民卷一第181至18
    8頁、卷二第37頁），依上開說明，原告就逾系爭刑事案件
    一審判決認定有罪部分，即應繳納裁判費。又本件訴訟標的
    金額為美金1,734萬7,681.51元，依起訴日即民國107年7月4
    日美金現鈔賣出匯率30.755計算（見附民卷一第5頁、商調
    卷一第32頁），合新臺幣5億3,352萬7,945元（計算式：美
    金1,734萬7,681.51元×匯率30.755＝5億3,352萬7,945元，元
    以下四捨五入），應徵第一審裁判費423萬0,181元；系爭刑
    事案件一審判決認定有罪之美金867萬3910.92部分，折合新
    臺幣為2億6,676萬6,130元（計算式：美金867萬3,910.92元
    ×匯率30.755＝2億6,676萬6,130元），此部分應免徵收之裁
    判費為217萬6,129元；扣除上開免徵部分，原告應繳納裁判
    費205萬4,052元（計算式：423萬0,181元－217萬6,129元＝20
    5萬4,052元）。茲限原告於10日內如數補繳，逾期未補正即
    駁回原告對華美公司逾美金867萬3910.92元本息部分之訴。
三、爰裁定如主文。
中　　華　　民　　國　　111 　年　　12 　月　　 1 　　日
                        商業庭
                           審判長法  官  林欣蓉　
                                 法  官　吳靜怡
                                 法  官　陳蒨儀
以上正本係照原本作成。
如不服本裁定關於核定訴訟標的價額部分，應於送達後10日內向
本院提出抗告狀，並繳納抗告費新臺幣1,000元；關於命補繳裁
判費部分，不得抗告。
中　　華　　民　　國　　111 　年　　12 　　月　　1　　日
　　　　　　　　　　　　　         書記官　林佳蘋